臺灣高雄地方法院刑事判決　　　　　　　 94年度訴字第423號
公　訴　人　臺灣高雄地方法院檢察署檢察官
被　　　告　乙○○　男　36歲.
上列被告因違反毒品危害防制條例案件，經檢察官提起公訴（93
年度毒偵字第7559、7715號），暨移送併案審理（94年度毒偵字
第865號），嗣因被告就被訴事實為有罪之陳述，經本院合議庭
裁定由受命法官獨任適用簡式審判程序審理，本院判決如下：
    主  文
乙○○連續施用第一級毒品，累犯，處有期徒刑壹年貳月，扣案
之第一級毒品海洛因貳包（合計驗後淨重零點貳陸公克、空包裝
重零點肆玖公克）、壹包（驗後淨重零點零柒公克、空包裝重零
點貳參公克）、拾肆包（合計驗後淨重陸點捌伍公克、空包裝重
參點參柒公克）、均殘留第一級毒品海洛因之注射針筒貳支、塑
膠鏟管參支、殘渣袋參包、橡皮管貳條均沒收銷燬之，扣案之葡
萄糖肆包、未拆封注射針筒貳拾支、未分裝過之塑膠袋參包均沒
收；又連續施用第二級毒品，累犯，處有期徒刑陸月，扣案殘留
第二級毒品甲基安非他命之橡皮管壹條沒收銷燬之。應執行有期
徒刑壹年陸月，扣案之第一級毒品海洛因貳包（合計驗後淨重零
點貳陸公克、空包裝重零點肆玖公克）、壹包（驗後淨重零點零
柒公克、空包裝重零點貳參公克）、拾肆包（合計驗後淨重陸點
捌伍公克、空包裝重參點參柒公克）、均殘留第一級毒品海洛因
之注射針筒貳支、塑膠鏟管參支、殘渣袋參包、橡皮管壹條、殘
留第一級毒品海洛因及第二級毒品甲基安非他命之橡皮管壹條均
沒收銷燬之，扣案之葡萄糖肆包、未拆封注射針筒貳拾支、未分
裝過之塑膠袋參包均沒收。
    事  實
一、乙○○前因違反肅清煙毒條例案件，經臺灣高等法院高雄分
    院以87年度上訴字第391號判處有期徒刑3年6月確定，入監
    服刑後，於民國90年3月20日假釋出監。假釋期間，又因竊
    盜及違反毒品危害防制條例等案件，分別經本院以91年度易
    字第23號判處有期徒刑10月，及以91年度訴字第384號判處
    有期徒刑8月，2案上訴後，均因撤回上訴而告確定，並經定
    應執行刑為有期徒刑1年4月確定，且與前開假釋經撤銷後應
    執行之殘刑有期徒刑11月9日接續執行，於93年8月3日假釋
    出監，甫於93年8月15日縮刑期滿執行完畢。
二、乙○○前於87年間，因違反肅清煙毒條例案件，經檢察官提
    起公訴，嗣因毒品危害防制條例公布施行，其再犯施用毒品
    案件，經本院裁定送觀察、勒戒後，認無繼續施用毒品之傾
    向，分別經本院於88年6月28日以87年度訴字第1132號判決
    免刑並告確定，及臺灣高雄地方法院檢察署檢察官於87年11
    月30日以87年度偵字第23381號為不起訴處分確定。復於90
    年間，因施用毒品案件，經本院裁定送觀察、勒戒後，認有
    繼續施用毒品之傾向，再裁定令入戒治處所施以強制戒治，
    於92年6月20日因停止戒治，交付保護管束出所，於91年12
    月21日保護管束期滿執行完畢，並經本院於91年3月1日以91
    年度訴字第384號判處有期徒刑8月，上訴後，於91年4月24
    日撤回上訴而告確定。詎仍不知悔改，復基於施用第一級毒
    品之概括犯意，自93年12月3日起至94年1月20日止，連續在
    高雄縣大樹鄉○○村○○路503號之住處及高雄地區某城隍
    廟等地，以將第一級毒品海洛因摻入香菸內再點燃吸用或摻
    水用針筒注射入體內之方式，施用第一級毒品海洛因多次；
    另基於施用第二級毒品甲基安非他命之概括犯意，先後於93
    年12月3日及同年12月8日，在上開城隍廟，以將第二級毒品
    甲基安非他命置於鋁箔紙隔熱燒烤吸食煙霧之方式，施用第
    二級毒品甲基安非他命各1次。嗣先後(1)於93年12月4日上午
    8時50分許，在高雄縣大樹鄉○○村○○路與九曲路口為警
    查獲，並扣得第一級毒品海洛因2包（合計驗後淨重0.26公
    克、空包裝重0.49公克）；(2)於93年12月9日上午11時40分
    許，在高雄縣大樹鄉○村街80號前為警查獲，並扣得第一級
    毒品海洛因1包（驗後淨重0.07公克、空包裝重0.23公克）
    ；(3)於94年1月20日下午2時30分許，在上開住處為警查獲，
    並扣得第一級毒品海洛因14包（合計驗後淨重6.85公克、空
    包裝重3.37公克）、均殘留第一級毒品海洛因之注射針筒2
    支、塑膠鏟管3支、殘渣袋3包、橡皮管1條、殘留第一級毒
    品海洛因及第二級毒品甲基安非他命之橡皮管1條，及其所
    有預備供施用第一級毒品海洛因所用之葡萄糖4包、未拆封
    注射針筒20支、未分裝過之塑膠袋3包等物（涉嫌販賣或意
    圖販賣而持有第一級毒品罪嫌部分業經臺灣高雄地方法院檢
    察署檢察官以94年度偵字第2699號為不起訴處分）。
二、案經高雄縣警察局鳳山分局、林園分局報告臺灣高雄地方法
    院檢察署檢察官偵查起訴，暨高雄縣警察局仁武分局報告該
    署檢察官移送併案審理。
    理  由
一、按本件被告乙○○所犯係死刑、無期徒刑、最輕本刑為3年
    以上有期徒刑以外之罪，其於準備程序就前揭被訴事實為有
    罪之陳述，經受命法官告知簡式審判程序之旨，並聽取其與
    公訴人之意見後，本院認無不得或不宜改依簡式審判程序進
    行之情事，依刑事訴訟法第273條之1第1項、第284條之1規
    定，裁定本件由受命法官獨任進行簡式審判程序，合先敘明
    。
二、上揭施用第一級毒品之犯罪事實，業據被告於本院審理中坦
    承不諱，且被告先後於93年12月4日、同年12月9日、94年1
    月20日為警查獲後所採集之尿液經送檢驗結果，均呈嗎啡陽
    性反應，分別有(1)臺灣檢驗科技股份有限公司94年2月16日
    報告編號：000000000000號濫用藥物尿液檢驗報告、(2)高雄
    縣政府衛生局93年12月20日93煙檢字第2952號煙毒尿液檢驗
    成績書、高雄醫學大學附設中和紀念醫院94年3月29日報告
    編號：0000-000號濫用藥物尿液檢驗報告、(3)臺灣檢驗科技
    股份有限公司94年2月21日報告編號：000000000000號濫用
    藥物尿液檢驗報告暨各該姓名對照表各1份附卷可稽。再者
    ，被告先後3次為警查獲分別扣案之白粉2包、1包、14包，
    經送驗結果，均含第一級毒品海洛因成分，分別(1)合計驗後
    淨重0.26公克、空包裝重0.49公克；(2)驗後淨重0.07公克、
    空包裝重0.23公克；(3)合計驗後淨重6.85公克、空包裝重3.
    37公克，此有法務部調查局94年3月15日調科壹字第2200193
    82號、94年1月31日調科壹字第220019113號、第000000000
    號鑑定通知書各1份存卷足憑。另扣案之注射針筒2支、塑膠
    鏟管3支、殘渣袋3包、橡皮管2條，經送驗結果，均呈海洛
    因陽性反應，亦有高雄醫學大學附設中和紀念醫院94年5月3
    1日報告編號：0000-000、0000-000、0000-000、0000-000
    、0000-000、0000-000號檢驗報告各1份在卷可查。此外，
    復有被告所有預備供施用第一級毒品海洛因所用之葡萄糖4
    包、未拆封注射針筒20支、未分裝過之塑膠袋3包等物扣案
    可證。綜上足認，被告前揭自白與事實相符，應堪採為被告
    有罪之證據，則被告上揭連續施用第一級毒品海洛因多次之
    犯罪事實，堪以認定。
三、上揭施用第二級毒品之犯罪事實，亦據被告於本院審理中坦
    承不諱，且被告先後於93年12月4日、同年12月9日為警查獲
    後所採集之尿液經送檢驗結果，均呈甲基安非他命陽性反應
    ，分別有(1)臺灣檢驗科技股份有限公司94年2月16日報告編
    號：000000000000號濫用藥物尿液檢驗報告、(2)高雄縣政府
    衛生局93年12月20日93煙檢字第2952號煙毒尿液檢驗成績書
    、高雄醫學大學附設中和紀念醫院94年3月29日報告編號：0
    000-000號濫用藥物尿液檢驗報告暨各該姓名對照表各1份附
    卷可稽，足認被告前揭自白與事實相符，應堪採為被告有罪
    之證據，則被告上揭連續施用第二級毒品海洛因2次之犯罪
    事實，亦堪認定。
四、查被告前於87年間，因違反肅清煙毒條例案件，經檢察官提
    起公訴，嗣因毒品危害防制條例公布施行，其再犯施用毒品
    案件，經本院裁定送觀察、勒戒後，認無繼續施用毒品之傾
    向，分別經本院於88年6月28日以87年度訴字第1132號判決
    免刑並告確定，及臺灣高雄地方法院檢察署檢察官於87 年
    11月30日以87年度偵字第23381號為不起訴處分確定；復於
    90年間，因施用毒品案件，經本院裁定送觀察、勒戒後，認
    有繼續施用毒品之傾向，再裁定令入戒治處所施以強制戒治
    ，於92年6月20日因停止戒治，交付保護管束出所，於91 年
    12月21日保護管束期滿執行完畢，並經本院於91年3月1日以
    91年度訴字第384號判處有期徒刑8月，上訴後，於91年4 月
    24日撤回上訴而告確定等情，有臺灣高等法院被告全國前案
    紀錄表1份在卷可憑，其於前案強制戒治執行完畢釋放後5年
    內再犯本件毒品危害防制條例第10條第1項、第2項之罪，犯
    罪事證明確，應依法論科。
四、查海洛因、甲基安非他命分別係毒品危害防制條例第2條第2
    項所稱之第一級、第二級毒品，不得非法持有、施用。核被
    告所為，係犯毒品危害防制條例第10條第1項之施用第一級
    毒品罪及同條第2項之施用第二級毒品罪。其施用第一級、
    第二級毒品前後，持有海洛因及甲基安非他命之低度行為，
    分別為施用之高度行為所吸收，均不另論罪。又被告先後多
    次施用第1級毒品之犯行，及先後2次施用第2級毒品之犯行
    ，均時間緊接，犯罪構成要件亦均相同，顯各係基於概括犯
    意反覆為之，均應依連續犯之規定論以一罪，並依法加重其
    刑。被告所犯上述2罪，犯意各別，行為互殊，應分論併罰
    。再被告前因違反肅清煙毒條例案件，經臺灣高等法院高雄
    分院以87年度上訴字第391號判處有期徒刑3年6月確定，入
    監服刑後，於民國90年3月20日假釋出監，假釋期間，又因
    竊盜及違反毒品危害防制條例等案件，分別經本院以91年度
    易字第23號判處有期徒刑10月，及以91年度訴字第384號判
    處有期徒刑8月，2案上訴後，均因撤回上訴而告確定，並經
    定應執行刑為有期徒刑1年4月確定，且與前開假釋經撤銷後
    應執行之殘刑有期徒刑11月9日接續執行，於93年8月3日假
    釋出監，甫於93年8月15日縮刑期滿執行完畢，有前揭臺灣
    高等法院被告全國前案紀錄表可參，其受有期徒刑之執行完
    畢，5年以內再犯本件有期徒刑以上之罪，為累犯，應依刑
    法第47條規定加重其刑，並依法遞加之。公訴人雖僅就被告
    自93年12月3起至同年12月8日晚上8時止，連續施用第一級
    毒品海洛因多次，及93年12月9日為警查獲前施用第二級毒
    品甲基安非他命1次等犯罪事實提起公訴，惟被告其餘如事
    實欄所載施用第一級、第二級毒品之犯行，與前揭起訴並經
    本院論罪之施用第一級、第二級毒品犯行間，分別有連續犯
    之裁判上一罪關係，已如前述，為起訴效力所及，本院自應
    併予審理。
五、本院審酌被告前因施用毒品案件，先後經觀察、勒戒及強制
    戒治，仍未戒絕毒品，再犯本件施用毒品犯行，顯見其無悔
    改之意，意志不堅，有失政府制定毒品危害防制條例之立法
    美意，本不宜寬貸，惟念其施用毒品乃自戕1己之身體健康
    ，尚未害及他人，犯後亦坦承犯行，態度良好等一切情狀，
    分別量處如主文所示之刑，並定其應執行刑。
六、被告先後3次為警查獲分別扣案之第一級毒品海洛因2包（合
    計驗後淨重0.26公克、空包裝重0.49公克）、1包（驗後淨
    重0.07公克、空包裝重0.2 3公克）、14包（合計驗後淨重
    6.8 5公克、空包裝重3.37公克），毒品與包裝袋無法析離
    ；及扣案均殘留第一級毒品海洛因之注射針筒2支、塑膠鏟
    管3支、殘渣袋3包、橡皮管2條（其中1條另殘留第二級毒品
    甲基安非他命），已難與第一級毒品海洛因析離，均屬查獲
    之第一級毒品；另扣案殘留第二級毒品甲基安非他命之橡皮
    管1條（另殘留第一級毒品海洛因），亦難與第二級毒品甲
    基安非他命析離，亦屬查獲之第二級毒品，爰依毒品危害防
    制條例第18條第1項前段規定，不問屬於犯人與否，均宣告
    沒收銷燬之。另扣案之葡萄糖4包（送驗結果並無毒品反應
    ，有高雄醫學大學附設中和紀念醫院94年5月31日報告編號
    ：0000-000號檢驗報告1份在卷足參）、未拆封注射針筒20
    支、未分裝過之塑膠袋3包等物，均係被告所有預備供施用
    第一級毒品海洛因所用之物，業據被告於警詢及本院審理中
    中供承在卷，爰依刑法第38條第1項第2款規定，予以宣告沒
    收。
據上論斷，應依刑事訴訟法273條之1第1項、第284條之1、第299
條第1項前段，毒品危害防制條例第10條第1項、第2項、第18條
第1項前段、第23條第2項，刑法第11條、第56條、第47條、第38
條第1項第2款、第51條第5款、第9款，判決如主文。
本案經檢察官甲○○到庭執行職務。
中　　華　　民　　國　　94　　年　　6 　　月　　30　　日
                  鳳山刑事第1庭  法　官   王雅苑
以上正本證明與原本無異。
如不服本判決，應於收受送達後10日內向本院提出上訴書狀。
　　　　　　　　　　　　　       書記官   林志衡
中　　華　　民　　國　　94　　年　　6 　　月　　30　　日
附錄法條：
毒品危害防制條例第10條
施用第1級毒品者，處6月以上5年以下有期徒刑。
施用第2級毒品者，處3年以下有期徒刑。
